臺灣嘉義地方法院刑事判決　　　　　　　 94年度易字第109號
公　訴　人　臺灣高雄地方法院檢察署檢察官
被　　　告　乙○○
上列被告因詐欺案件，經檢察官聲請簡易判決處刑（臺灣高雄地
方法院檢察署九十三年度偵緝字第二三六九號），臺灣高雄地方
法院鳳山簡易庭認不宜逕以簡易判決處刑，移由臺灣高雄地方法
院改依通常程序審理並諭知管轄錯誤判決移送本院審理（臺灣高
雄地方法院九十四年度易字第一四八號），被告於準備程序為有
罪之陳述，本院合議庭裁定由受命法官以簡式程序進行審理，判
決如下：
    主  文
乙○○幫助共同意圖為自己不法之所有，以詐術使人將本人之物
交付，處有期徒刑參月，如易科罰金，以參佰元折算壹日。
    事  實
一、乙○○因亟需款項，其明知提供己有金融機構帳戶之存摺、
    印章、密碼及金融卡得以換取現金，且能預見其提供之帳戶
    有遭他人利用作為詐騙工具之可能，竟仍不違其本意，而基
    於幫助詐欺之犯意，於民國九十三年二月二十一日，與真實
    姓名年籍不詳綽號「阿弟」之成年男子一起至安泰商業銀行
    嘉義分行開設帳號000-00000000000000號帳戶，並於開戶後
    將上開帳戶之存摺、印章、提款卡，以新臺幣（下同）二千
    元之代價出賣予該真實姓名年籍不詳綽號「阿弟」之成年男
    子，任其將上開存摺、印章、提款卡等物交付周宗祥與賴長
    泉（另案由臺灣高雄地方法院以九十三年度訴字二六五四號
    審理中）二人。周宗祥與賴長泉乃基於意圖為自己不法所有
    之犯意聯絡，利用網路咖啡店所申設之寬頻網路服務系統及
    電腦連線上網登錄之方式，向雅虎國際資訊股份有限公司（
    下稱雅虎公司），以乙○○等人名義申請帳號加入成為上開
    網站會員後，周宗祥、賴長泉遂自九十三年五月間起，利用
    雅虎奇摩帳號「 ｑ00695」帳號，在臺北縣新莊市○○○○
    路咖啡店內上網至雅虎公司所經營管理之拍賣網站（網址ht
    tp://tw.bid.yahoo.com/），連續刊登各類出售高價虛假商
    品廣告，誘使不特定人參與公開競標拍賣，然實際上並無所
    刊登拍賣之商品得以交付各該得標之人，並以電子郵件向網
    路拍賣之得標者佯稱須先匯款再交貨，要求得標者將款項匯
    入所指定之金融帳戶，致甲○○誤信確已得標所欲競標之物
    而陷於錯誤，依指示轉帳之方式將拍賣商品所需之款項及運
    費共五千六百五十元匯至乙○○所提供之上開金融機構帳戶
    內，而由周宗祥與賴長泉提領一空。嗣因甲○○未能取得所
    得標之商品，始知受騙，而報警查辦。
三、案經高雄市政府警察局與臺北市調查處報請臺灣高雄地方法
    院檢察署檢察官偵查後聲請以簡易判決處刑。
    理  由
一、訊據被告乙○○對上開事實於本院審理時均坦承不諱（見本
    院卷第13頁、第20頁、第22頁），核與另案被告周宗祥、賴
    長泉於警詢時之供述情節及被害人甲○○於警詢時之指訴情
    節（見警卷第202頁、第203頁）大致相符，復有被告所開設
    安泰商業銀行嘉義分行帳戶之開戶資料、被害人甲○○出具
    之雅虎奇摩電子郵件、中華郵政股份有限公司自動櫃員機儲
    戶交易明細表、雅虎公司網路服務使用者資料及服務登入紀
    錄、IP位址查詢資料各乙份附卷可稽，均足徵被告上開自白
    確與事實相符，而堪以採信。是本件事證明確，被告上開犯
    行至堪認定，應依法論科。
二、按刑法上之幫助犯，係指以幫助之意思，對於正犯資以助力
    ，而未參與實施犯罪之行為者而言，最高法院四十九年臺上
    字第七十七號判例可資參照，被告基於幫助之意思，出賣自
    己之帳戶予真實姓名年籍不詳綽號「阿弟」之成年男子，轉
    手任由另案被告周宗祥、賴長泉作為向被害人詐騙、轉帳使
    用，而為詐欺罪構成要件以外之行為；而另案被告周宗祥、
    賴長泉共同誘騙被害人匯款，均係犯刑法第三百三十九條第
    一項之詐欺取財罪。另案被告周宗祥與賴長泉間有犯意聯絡
    、行為分擔，均為共同正犯。被告提供帳戶予上開另案被告
    作為詐騙所用，所為係犯刑法第三十條第一項前段、第三百
    三十九條第一項詐欺取財罪之幫助犯。又其幫助他人犯詐欺
    取財罪部分，為從犯，應依刑法第三十條第二項之規定，按
    正犯之刑減輕之。爰審酌被告僅因缺錢花用而為圖小利，竟
    將帳戶存摺賣予真實姓名、年籍不詳之人，供不法之徒詐欺
    他人財物，幫助詐欺者得以隱匿其真實身分，減少遭查獲之
    風險，且使警察機關追查真正幕後詐欺正犯憑添困擾，造成
    社會及金融秩序紊亂及犯罪後坦承犯行之態度等一切情狀，
    量處如主文所示之刑，且諭知易科罰金之折算標準，以資懲
    儆。
據上論斷，應依刑事訴訟法第二百七十三條之一第一項、第二百
九十九條第一項前段，刑法第二十八條、第三十條第一項前段、
第二項、第三百三十九條第一項、第四十一條第一項前段，罰金
罰鍰提高標準條例第一條前段、第二條，判決如主文。
本案經檢察官陳鈴香到庭執行職務。
中　　華　　民　　國　　94　　年　　6 　　月　　30　　日
                  刑事第四庭    法　官  曾  宏  揚
上列正本證明與原本無異。
如不服本判決，應於判決送達後10日內向本院提出上訴狀（應附
繕本）。告訴人或被害人如對於本判決不服者，應具備理由請求
檢察官上訴，其上訴期間之計算係以檢察官收受判決正本之日期
為準。
中　　華　　民　　國　　94　　年　　6 　　月　　30　　日
                                書記官  陳  慶  昀
附錄論罪科刑法條全文：
刑法第三十條
(從犯及其處罰)
幫助他人犯罪者，為從犯。雖他人不知幫助之情者，亦同。
從犯之處罰，得按正犯之刑減輕之。
刑法第三百三十九條
(普通詐欺罪)
意圖為自己或第三人不法之所有，以詐術使人將本人或第三人之
物交付者，處五年以下有期徒刑、拘役或科或併科一千元以下罰
金。
以前項方法得財產上不法之利益或使第三人得之者，亦同。
前二項之未遂犯罰之。
